【裁判字號】    95,簡上,89
【裁判日期】    950518
【裁判案由】    妨害自由
【裁判全文】
臺灣板橋地方法院刑事判決              95年度簡上字第89號
上  訴  人
即  被  告  乙○○
選任辯護人  梁裕勝律師
上列上訴人即被告因恐嚇案件，不服本院94年度簡字第5653號中
華民國94年12月23日第一審判決（聲請簡易判決處刑案號：94年
度偵字第11794 號）提起上訴，本院管轄第二審之合議庭判決如
下：
    主  文
上訴駁回。
    事  實
一、乙○○原為甲○○之父王國器同居女友，於民國92年9 月3
    日中午12時30分許起至同日下午1 時許間，因不滿甲○○帶
    同友人張綺真進入臺北縣板橋市○○街85巷19號6 樓住處，
    竟以將對甲○○不利之言語恐嚇甲○○，要求退出上址，使
    甲○○心生畏怖，致生危害於安全。
二、案經被害人甲○○訴由臺灣板橋地方法院檢察署檢察官偵查
    起訴。
    理  由
壹、被害人甲○○及證人張綺真、張立政於偵查中所為陳述之證
    據能力：
    按被告以外之人於審判外之言詞或書面陳述，除法律有規定
    者外，不得作為證據；被告以外之人於審判外之陳述，經當
    事人於審判程序同意作為證據，法院審酌該言詞陳述或書面
    陳述作成時之情況，認為適當者，亦得為證據，刑事訴訟法
    第159 條第1 項、第159 條之5 第1 項分別定有明文。經查
    ：被害人甲○○及證人張綺真、張立政於偵查中所為陳述，
    雖係被告乙○○以外之人於審判外之陳述，惟被告及辯護人
    於審判程序均同意作為證據（見本院95年4 月26日審判筆錄
    ），本院審酌其言詞陳述之情況，認為適當，均應認有證據
    能力，合先敘明。
貳、認定犯罪事實之證據及理由：
一、訊據被告矢口否認有何恐嚇犯行，辯稱：案發當日伊並未禁
    止被害人進入臺北縣板橋市○○街85巷19號5 、6 樓，而係
    請求其友人張綺真離去，自無以言詞恐嚇被害人令其退出之
    必要云云。經查：
  (一)上揭事實，業據被害人於檢察事務官訊問時指訴：「在92年
    9 月2 日（為92年9 月3 日之誤）當天，被告在板橋市○○
    街85巷19號5 樓，約在下午1 點多時，我在房間整理東西時
    ，被告持螺絲起子撬開房門，態度極為兇惡，她說她會找人
    來打我，要我小心一點，讓我非常害怕，我因害怕乃哭著離
    開。」、「在92年9 月3 日我在板橋市○○街85巷19號5 樓
    ，與我學妹張綺真在房間內整理東西時，因為反鎖，被告一
    直撞門，我因感到害怕，就打電話給張立政，請他來救我，
    他在我被趕到樓下時才出現。」、「被告用力撞門，然後說
    『你給我出來，再不出來，就給你好看』，聽了讓我很害怕
    。」等語（見臺灣板橋地方法院檢察署93年度發查字第5006
    號偵查卷宗第17頁、第24頁、第25頁反面），及於檢察官訊
    問時具結證稱：「92年9 月3 日中午12時左右，乙○○用力
    撞板橋市○○街85巷19號6 樓的門，在外面喊『你給我出來
    』、『我在外面認識很多人，你不出來我就要對你不利』，
    我不敢開門，後來乙○○就以螺絲起子將門撞開，我很害怕
    ，乙○○將門打開之後表情很兇惡，然後說『你給我出去』
    ... 。」等語（見臺灣板橋地方法院檢察署94年度他字第11
    03號偵查卷宗第5 之1 頁）；被害人就被告以將對之不利等
    言語斥令退出上址所指情節，前後並無二致，復係於本案發
    生後逾1 年始接受偵查應訊，其就被告當時用語縱未能為精
    確無誤之描述，亦非得指為瑕疵。且被害人前開指述之情節
    ，與證人張綺真於檢察事務官訊問時證稱：「我在當天由告
    訴人載我到她金華街的住所，要拿回一些東西、資料，乙○
    ○當時就在裡面，她就看到我及甲○○，乙○○就叫我出去
    ，我無奈且害怕就出去了，我在5 樓外面等，甲○○就叫我
    從6 樓進去，之後乙○○就來大力的敲門，且乙○○就到6
    樓房間外面，並警告甲○○小心一點，乙○○一直要進到6
    樓房間，我跟告訴人用身體擋住門，後來乙○○用螺絲起子
    撬開，進來後我跟甲○○就呆住了。」、「那時我被乙○○
    推出去，我在門外有看到甲○○跟乙○○爭寶劍而爭執，我
    先下樓至5 、6 樓的樓梯間，乙○○把書籍丟出來門口，且
    邊丟邊罵，說甲○○是廢物等語，告訴人一直在旁邊不敢講
    話。」等情（見臺灣板橋地方法院檢察署93年度發查字第50
    06號偵查卷宗第30頁、第31頁），互核相符，自堪信為真實
    。況被告亦供承：「因告訴人有帶了1 個女生進到房間，因
    她父親叫我去開門，我在她門外喊了5 聲她卻不開門，我就
    拿螺絲起子將房門撬開，告訴人就不高興的離開... 。」等
    語（見前開偵查卷宗第17頁、第18頁）。從而，被告於92年
    9 月3 日中午12時30分許至同日下午1 時許間，因不滿被害
    人帶同張綺真進入臺北縣板橋市○○街85巷19號6 樓房間，
    而以將對之不利等言語恐嚇房內之人，並以螺絲起子強行撬
    開被害人所在房間房門之事實，應堪認定。
  (二)被告雖辯稱：伊既已同意被害人進入前述房內，即無要求其
    離開之必要，伊當時係請求陪同前來之張綺真離去云云。惟
    查：被告於被害人進入前址6 樓房間後，因發覺被害人未徵
    得其同意，自該房間內部開門令張綺真進入，為此深感不滿
    ，乃持螺絲起子欲開啟其門，此據被告供承在卷；被告主觀
    上既認對上址建物有管理權，因認張綺真雖係被害人之友，
    仍應於得其同意後方可進入該址，被害人竟擅自開門使張綺
    真進入，被告為此當有充分之動機重行要求被害人與張綺真
    退出。且被告係在前址6 樓房門外，向被害人所在之房間內
    ，向房內之人恫以將對之不利等言語，要求房內之人退出，
    業經認定如前，而同在房內之被害人與張綺真，均認被告之
    言談對象為被害人，而非張綺真，堪認依當時客觀狀況，足
    使在場之人判斷被告言詞恫嚇之對象確係被害人，被告所辯
    ，實無可採。況依證人張綺真前開證述之情節，被告以螺絲
    起子開啟上址6 樓房門，將證人張綺真推出房門後，仍續與
    被害人有所爭執，益徵被告當時之言行舉措，係對被害人而
    為，其為使被害人退出上址，而以言語恫稱將對被害人不利
    之事實，至為灼然。
  (三)末以被害人為70年2 月20日生，於本案發生時為年僅22歲之
    年輕女子，涉世未深，社會經驗不足，而被告為被害人父親
    之現任女友，欲探知被害人生活狀況並非難事，詎以將對其
    不利等言語加以恐嚇，復強欲撞開被害人所在房間之房門，
    甚以螺絲起子撬開其門鎖，手段至為激烈，當足使被害人產
    生相當之恐懼感，而須結合張綺真之力予以阻擋，並為此當
    場致電向張立政求助，此經證人張立政於檢察事務官訊問時
    證述：「她（即被害人）當時打電話給我時，她正在哭泣，
    要我去救她，我趕過去時，她與她學妹已經在樓下了。」等
    語無訛（見臺灣板橋地方法院檢察署93年度發查字第5006號
    偵查卷宗第24頁反面），俱徵被害人因被告之言語恫嚇及行
    為舉措，心生畏怖而求助他人，其情節顯已達致生危害於安
    全之程度。
  (四)綜上所述，本案事證明確，被告犯行堪予認定。
二、核被告所為，係犯刑法第305 條之恐嚇危害安全罪。原審審
    酌被告犯罪之動機、目的、手段、所造成被害人心理恐懼程
    度，暨犯罪後之態度等一切情狀，量處拘役30日，並依刑法
    第41條第1 項前段、罰金罰鍰提高標準條例第1 條前段、第
    2 條，諭知如易科罰金以銀元300 元折算1 日之標準，其認
    事用法，均無違誤，量刑亦稱妥適，被告猶執陳詞，指摘原
    判決不當，求予撤銷改判，為無理由，應予駁回。
據上論斷，應依刑事訴訟法第455 條之1 第1 項、第3 項、第
368 條，判決如主文。
本案經檢察官蔡元仕到庭執行職務。
中    華    民    國    95    年    5     月    18    日
                        臺灣板橋地方法院刑事第一庭
                            審判長法  官  鄭  水  銓
                                  法?官  陳  福  來
                                  法?官  廖  怡  貞
不得上訴。
                                  書記官  林  惠  齡
中    華    民    國    95    年    5     月    18    日


司法院資訊處製作；財團法人民間司法改革基金會備份。
